【裁判字號】    97,易緝,12
【裁判日期】    970624
【裁判案由】    竊盜
【裁判全文】
臺灣屏東地方法院刑事判決              97年度易緝字第12號
公  訴  人  臺灣屏東地方法院檢察署檢察官
被      告  丙○○
                    （另案執行）
上列被告因竊盜案件，經檢察官提起公訴（96年度偵字第3044號
），本院判決如下：
    主  文
丙○○犯結夥竊盜罪，累犯，處有期徒刑捌月。扣案之手套貳雙
沒收。
    事  實
一、丙○○前於民國94年間因違反毒品危害防制條例案件，經臺
    灣高雄地方法院於94年7 月29日以94年度訴字第1329號判決
    判處有期徒刑10月確定在案，嗣於95年3 月2 日入監執行，
    於95年12月13日縮刑期滿，隔日出監。
二、詎丙○○猶不知悔改，於96年5 月6 日凌晨2 時30分許，與
    甲○○、李國璽（另由本院以96年度易字第477 號判決確定
    ）共同基於為自己不法所有之意圖之犯意聯絡，由甲○○駕
    駛其所另行竊得之車牌號碼F6-8267 號自用小貨車搭載李國
    璽駛至屏東縣屏東市前進里前進巷230 號工廠後方，再以電
    話聯絡丙○○自行到現場，3 人共同徒手竊取乙○○所有之
    天公爐底座2 座，甲○○為避免留下指紋戴上手套搬運，得
    手後正欲離去之際，為巡邏員警當場查獲，並扣得作案手套
    2 雙及遭竊之自小貨車1 輛、天公爐底座2 座。
三、案經屏東縣警察局屏東分局移請臺灣屏東地方法院檢察署檢
    察官偵查起訴。
    理  由
壹、程序部分：
一、按被告以外之人於偵查中向檢察官所為之陳述，除顯有不可
    信之情況者外，得為證據，刑事訴訟法第159 條之1 第2項
    亦有明文，而該條之立法理由係認被告以外之人（包括證人
    、鑑定人、告訴人、被害人及共同被告等）之陳述如在法官
    面前為之，因其任意陳述之信用性係在已受確定保障之情況
    下所為，自得作為證據。而現階段刑事訴訟法規定檢察官代
    表國家偵查犯罪、實施公訴，依法其有訊問被告、證人及鑑
    定人之權，證人、鑑定人且須具結，而實務運作時，檢察官
    偵查中向被告以外之人所取得之陳述，原則上均能遵守法律
    規定，不致違法取供，其可信度極高，職是，被告以外之人
    前於偵查中已具結而為證述，除反對該項供述得具有證據能
    力之一方，已釋明「顯有不可信之情況」之理由外，即不宜
    遽指該證人於偵查中之陳述不具證據能力。本件證人即同案
    被告甲○○、李國璽於偵查中在檢察官前所為陳述，已經依
    法具結，另被告復未曾提及檢察官在偵查時有何不法取供致
    證人甲○○、李國璽證詞顯不可信之情事，是其等於偵查中
    之證述，自得採為本件證據。
二、又按被告以外之人於審判外之陳述，雖不符刑事訴訟法第15
    9 條之1 至第159 條之4 之規定，而經當事人於審判程序同
    意作為證據，法院審酌該言詞陳述或書面陳述作成時之情況
    ，認為適當者，亦得為證據。當事人、代理人或辯護人於法
    院調查證據時，知有第159 條第1 項不得為證據之情形，而
    未於言詞辯論終結前聲明異議者，視為有前項之同意，刑事
    訴訟法第159 條之5 第1 項、第2 項分別定有明文。檢察官
    、被告對於本判決所引用搜索、扣押筆錄、扣押物品目錄表
    、贓物認領保管單及證人乙○○於警詢時之證述等證據，未
    於本院言詞辯論終結前爭執其證據能力，茲審酌該等書面陳
    述作成時之情況，並無不宜作為證據之情事，且本院認為以
    之作為本件論罪之證據，均與待證事實具有關聯性，作為本
    案之證據亦屬適當，是依上開規定，自得為證據。
三、又卷附現場照片10幀，係傳達照相當時現場情況，而透過照
    片傳達的情形與現場真實情形，在內容上的一致性，透過機
    械的正確性來加以保障，換言之，照片並不存在人對現實情
    形的知覺、記憶所經常發生的表現錯誤，是照片之性質亦非
    供述證據，並無傳聞法則之適用，且於此亦別無證據證明上
    開資料有經偽造變造之情形，有證據能力。
貳：實體部分：
一、訊據被告丙○○固不否認有於上揭時間，與甲○○、李國璽
    相約至屏東縣屏東市前進里前進巷230 號工廠後方之事實，
    惟矢口否認有何竊盜犯行，辯稱：其當天到達該處後，並未
    幫忙搬上開天公爐底座2 座云云。
二、經查：
  (一)證人即同案被告甲○○、李國璽於偵查中均具結證稱：被告
    確有搬運上開天公爐底座等語（見96年度偵字第3044號卷第
    8 頁、第12頁）；被告於偵查中亦自承：其與同案被告甲○○、李國璽均有搬運上開天公爐底座等語（見上開偵查卷第
    9 頁）；復與證人甲○○、李國璽及乙○○分別於警詢、偵
    查中證述之情節相符，且有扣押物品目錄表、贓物認領保管
    單及照片10幀在卷可稽，足認被告於偵查中之自白與事實相
    符，應堪信實。
  (二)至被告雖辯稱其於偵查中並無承認其有竊盜犯行云云，惟查
    被告於偵查中確實自承：「（檢：那時候工廠的門是關著，
    裡面黑黑的又沒有人，又是半夜2 點多，你覺得要去搬什麼
    ？你覺得甲○○為什麼半夜2 點要找你去搬東西？）答：那
    時候2 點多打給我的時候，我人在鳳山，他在電話裡跟我說
    ，他明天工廠沒人，他有事情，就叫我幫他搬去車上」、「
    （檢：那你知道甲○○要搬去哪裡嗎？你知道他要搬去賣嗎
    ？）答：不曉得。不曉得，因為之前甲○○打電話給我的時
    候，他沒有跟我說，啊我是到那邊的時候，才覺得事情怪怪
    的」、（檢：你是不是跟甲○○、李國璽3 個人有一起搬底
    座？）答：有，我是幫他搬上車，我們3 個都有搬」、「（
    檢：你有戴手套嗎？）答：沒有」、「（檢：你既然到那邊
    後也覺得怪怪的，為什麼還要繼續幫他搬？）答：因為我那
    時候到那邊差不多搬一下才1 、2 分鐘而已，幫他搬上車後
    我就要走了，然後人家就出來，已經在那邊喊了，我就覺得
    事情已經不對了，我就停在工廠那裡，他們就說懷疑我們當
    賊，我就留在那裡跟他們講」等語，此部分業經本院當庭播
    放偵查中之錄音光碟勘驗無訛，且為被告所不爭執，有勘驗
    筆錄附卷可佐（見本院卷第90至92頁）。是被告辯稱其並無
    自白有竊盜犯行云云，顯係事後卸責之詞，並無可採。
  (三)證人即同案被告甲○○於本院審理時雖證稱：「（你們3個
    人是用徒手的方式把底座搬上車的是否如此？）天公爐底座
    是我1 個人搬的」、「（天公爐底座約多重？）約5 、60公
    斤，一個人就可以搬的動」、「（你在警、偵訊所說是否實
    在？）事實上丙○○到現場的時候並沒有搬，是我1 個人搬
    天公爐底座的」等語（見本院卷第71至72頁）。惟證人甲○○於偵查中亦坦承其與被告、同案被告李國璽3 人共同搬運
    無誤，已如前述；復觀之被告所竊得之天公爐底座2 座，一
    座60公斤、一座20公斤，此有扣押物品目錄表1 份在卷可證
    （見警卷第38頁），且證人甲○○於偵查中亦自承：「（你
    是偷這部貨車之後，就去偷天公爐？）是，我先1 人去偷，
    但我1 人搬不動，就打電話給李國璽、丙○○他2 人過來幫
    忙」等語（見96年度偵字第3044號卷第11頁）。故衡情同案
    被告甲○○顯無可能單獨1 人搬運，否則同案被告甲○○亦
    無要求被告及同案被告李國璽到場之理。是證人甲○○於本
    院之證詞，應係故意維護被告之詞，並無可採。
  (四)另觀之本案被告犯罪時間為凌晨2 時，倘如被告所稱僅係幫
    忙搬運同案被告甲○○所有之物品，自無須趁夜深人靜之際
    才搬運之可能，故被告辯稱其並無搬運且無竊盜犯意云云，
    並無可採。綜上所述，本案被告上開竊盜犯行洵堪認定，應
    予以依法論科。
三、核被告所為，係犯行法第321 條第4 款之結夥竊盜罪。被告
    與甲○○、李國璽間，就上開竊盜犯行，有犯意聯絡，行為
    分擔，應論以共同正犯。被告有事實欄所載論罪科刑執行之
    情形，此有臺灣屏東地方法院檢察署刑案資料查註紀錄表及
    臺灣高等法院被告前案紀錄表各1 份在卷可查，其受有期徒
    刑執行完畢後，5 年之內再犯有期徒刑以上刑之本罪，為累
    犯，應依刑法第47條第1 項規定加重其刑。爰審酌被告為62
    年3 月9 日出生，教育程度為國中畢業，此有警詢資料在卷
    可稽（見警卷第13頁）；其竟僅因一時貪念，即任意竊取他
    人財物，行為實不足取，犯罪動機、手段、所造成被害人損
    害尚小及犯後態度等一切情狀，量處如主文所示之刑。末查
    ，扣案之手套2 雙為同案被告甲○○自承為其所有且供本案
    犯罪所用及供犯罪預備之物，爰依刑法第38條第1 項第2款
    規定，諭知沒收。
四、據上論斷，應依刑事訴訟法第299 條第1 項前段，刑法第28
    條、第321 條第4 款、第47條第1 項、第38條第1 項第2 款
    ，判決如主文。
本案經檢察官劉昀到庭執行職務。
中    華    民    國    97    年    6     月    24    日
                  刑事第一庭  法  官  許蓓雯
以上正本證明與原本無異。
如不服本判決應於收受本判決送達後十日內向本院提出上訴書狀，
其未敘述上訴理由者，並得於提起上訴後十日內向本院補提理由
書狀（均須按他造當事人之人數附繕本）「切勿逕送上級法院」
中    華    民    國    97    年    6     月    24    日
                              書記官  蘇雅慧
附錄本判決論罪科刑法條全文
中華民國刑法第320條第1項
意圖為自己或第三人不法之所有，而竊取他人之動產者，為竊盜
罪，處五年以下有期徒刑、拘役或五百元以下罰金。
中華民國刑法第321條
犯竊盜罪而有左列情形之一者，處六月以上、五年以下有期徒刑
：
四  結夥三人以上而犯之者。


司法院資訊處製作；財團法人民間司法改革基金會備份。
